臺灣新北地方法院行政訴訟判決
110年度交字第752號
原      告  蔡旭承  
訴訟代理人  蔡義隆  
被      告  新北市政府交通事件裁決處
                      設新北市○○區○○路0段000號0樓
代  表  人  李忠台（處長）  住同上
訴訟代理人  黃曉妍律師
上列當事人間因交通裁決事件，原告不服被告所為如附表二所示
之裁決，向本院提起行政訴訟，本院判決如下：
    主  文
一、原告之訴均駁回。
二、訴訟費用新臺幣300元由原告負擔。
    事實及理由
壹、程序方面：
一、原告不服被告所為道路交通管理處罰條例第 8條的裁決而提
    起撤銷訴訟，依行政訴訟法第237條之1，應適用交通裁決事
    件訴訟程序。本件因卷證資料已經明確，本院依同法第237
    條之7規定，於是不經言詞辯論，直接裁判。
二、而查，本件原告於民國（下同）110年10月19日起訴時原本
    係請求撤銷如附表一所示之被告所為之25件裁決（見本院卷
    第43頁之原告行政起訴補正狀），經本院以110年10月28日
    新北院賢行審二110年度交字第752號函請被告重新審查，經
    被告重新審查後，發現舉發違規事實及舉發違反法條有誤，
    應更正舉發違規事實為「在禁止臨時停車處所停車」及舉發
    違反法條為「道路交通管理處罰條例第56條第1項第1款」，
    而此更正核係以違規行為人、車牌號碼、違規時間均屬相同
    ，且原來裁決書上所記載之「人行道」，依道路交通安全規
    則第111條第1項第1款規定其本為「禁止臨時停車處所」，
    又參酌「停車」之性質，從時間概念而論，亦可將「臨時停
    車」包括在內，如此，被告重新審查後所為更正上開裁決書
    之事項，乃符合舉發事實之同一性，遂由被告於111年2月16
    日重新製開如附表二所示之裁決書，此有被告答辯狀、更正
    前後之裁決書在卷足憑（見本院卷第211頁至第219頁、第33
    9頁至第366頁及第415頁至第463頁）。從而，本件原告就同
    一違規事實之原裁決既已依法提起訴訟請求撤銷，而被告重
    新所為上開更正之裁決，既非依原告之請求處置，則參酌行
    政訴訟法第237條之4第 3項規定反面解釋之旨，依法本件自
    不得視為原告撤回起訴，本院自仍應就被告更正後所為之裁
    決（即如附表二所示之裁決書）為審理之標的，核先敘明。
     
貳、實體方面：
一、爭訟概要：緣原告蔡旭承所有之車牌號碼000-000號普通重
    型機車（下稱系爭機車），先後於附表二所示之違規時間及
    地點，因分別有「在禁止臨時停車處所停車」之違規事實，
    而遭民眾於附表二所示之檢舉日期，檢具違規採證資料向新
    北市政府警察局三重分局（下稱舉發機關）提出檢舉，經舉
    發機關執勤員警查明違規情形屬實後，遂於附表二所示之舉
    發日期填製如附表二所示之舉發違反道路交通管理事件通知
    單（下稱舉發通知單）予以舉發，並記載如附表二所示之應
    到案日期，且於附表二所示之入案移送日期予被告處理。原
    告嗣於109年3月3日及同年月17日提出申訴不服舉發，案經
    被告函請舉發機關查明原告申訴情節及違規事實情形後，仍
    認違規事實明確，乃依道路交通管理處罰條例第56條第1項
    第1款規定，以附表二所示之違反道路交通管理事件裁決書
    （以下統稱原處分）裁處原告如附表二所示之處罰。原告不
    服原處分，於是提起本件行政撤銷交通裁決訴訟。
二、原告起訴主張及聲明：
(一)原告主張要旨：
    原告於109年1、2月之間，因收到民眾檢舉相片多張，而發
    出近30張的罰單，原因是69號的屋主，一樓店面出租，為了
    給房客，好把機車停在人行道，才在清晨6點30分左右，過
    度舉發，造成警民之間的忙亂，失去罰錢的意義。車主是原
    告爸爸，鄰居為了讓房客好停車，在清晨6點半左右過度的
    拍照檢舉，造成警民的麻煩，也失去了罰錢的意義，請貴院
    全部撤銷還沒繳的25張裁決。
(二)聲明：原處分撤銷。
三、被告答辯及聲明：
(一)答辯要旨：
  1.查採證照片及違規現場圖所示，系爭機車停放處(三重區三
    和路2段65號及67號前)均鋪有人行道專用水泥磚，為專供公
    眾通行之用人行道，屬前開道路交通安全規則所指「禁止臨
    時停車處所」；且原告於違規時人均未在機車上，車輛並非
    得立即行駛之狀態，不符道路交通管理處罰條例第3條第10
    款「臨時停車」要件，應回歸「停車」之適用，為處罰條例
    第56條之規制範疇，有臺北高等行政法院108年度交上字第2
    85號行政判決可參；又停車與臨時停車間具不法層升關係，
    是以，人行道既為臨時停車處所，禁止停車自屬當然，核其
    於人行道上停車之行為，確有「在臨時停車處所停車」之違
    規，被告據此作成裁罰處分，洵屬合法。
  2.原告固稱違規地點同一等語置辯，依違反道路交通管理事件
    統一裁罰基準及處理細則(下稱處理細則)第23條第2款規定:
    「民眾檢舉違反道路交通管理事件，有下列情形之一者，公
    路主管或警察機關機關應不予舉發：二、同一違規行為再重
    複檢舉。」，詳細檢視本件採證照片，處分1至7之違規地點
    為「三和路2段67號前」與處分8至25之違規地點「三和路2
    段65號前」不同；縱使違規地點相同者，機車停放及立側柱
    之角度均不同，且距離路旁水溝蓋之距離亦不同，並非屬上
    開處理細則所指「同一違規行為」，舉發單位均予以舉發，
    於法未有不合，有原舉發單位回復函可資佐證；如上說明，
    本案25件處分之違規時地均不相同，亦非繼續之一個違規行
    為，性質為數行為，被告於確認違規屬實後依行政罰第25條
    規定予以分別處罰，並無違反一行為不二罰，又被告裁處所
    依憑之規定乃經處罰條例授權訂定之裁罰基準表而訂，處罰
    適當未過重自符比例原則之要求，且被告基於平等原則及行
    政自我羈束原則，必須依裁罰基準表之規定而違裁處，否則
    即違反依法行政原則，被告歉難據原告此等主張而為撤銷免
    罰，原告之訴應予駁回。
  3.再者，原告既為合法考領機車駕駛執照之人，有機車車籍查
    詢資料及駕駛人基本資料為憑，其對上述規定應知之甚詳，
    並應確實遵守。是原告前揭所述，無非單方所執之詞，委無
    足取。綜上所述，本處依法裁處，應無違誤，原告之訴為無
    理由。
(二)聲明：原告之訴駁回。
四、爭點：被告認原告所有之系爭機車，於附表二所示之違規時
    間及地點，有「在禁止臨時停車處所停車」之違規事實，以
    原處分裁罰原告，是否合法有據？原告主張：鄰居為了讓房
    客好停車，於是在清晨過度拍照檢舉，造成警民的麻煩，失
    去罰錢的意義等情，得否採為撤銷原處分之理由？
五、本院之判斷：
(一)前提事實：原告所有之系爭機車，先後於附表二所示之違規
    時間及地點，因分別有「在禁止臨時停車處所停車」之違規
    事實，而遭民眾於附表二所示之檢舉日期，檢具違規採證資
    料向舉發機關提出檢舉，經舉發機關執勤員警查明違規情形
    屬實後，遂製單舉發，並記載如附表二所示之應到案日期，
    且於附表二所示之入案移送日期予被告處理。原告雖於109
    年3月3日及同年月17日提出申訴不服舉發，惟經被告函請舉
    發機關查明原告申訴情節及違規事實情形後，仍認違規事實
    明確，乃依道路交通管理處罰條例第56條第1項第1款規定，
    以原處分裁處原告如附表二所示之處罰等情，此有採證光碟
    、檢舉明細資料、本案舉發通知單、違規查詢報表、舉發案
    件查詢表、原告109年3月3日及109年3月17日之交通違規案
    件陳述書、新北市政府警察局三重分局110年3月11日新北警
    重交字第1103755261號函、新北市政府警察局三重分局110
    年5月24日新北警重交字第1103776209號函、新北市政府警
    察局三重分局新北警重交字第1103824386號函、舉發員警回
    覆聯、採證照片、現場照片、原處分書、系爭機車車籍查詢
    及駕駛人基本資料等附卷可稽（見本院卷第227頁、第231頁
    至第279頁、第281頁至第293頁、第295頁至第297頁、第305
    頁至第330頁、第331頁至第333頁、第335頁至第336頁、第3
    37頁、第393頁至第394頁、第395頁、第397頁至第409頁、
    第413頁至第414頁、第415頁至第463頁、第465頁、第467頁
    ），核可認定為真實。
(二)被告認原告所有之系爭機車，於附表二所示之違規時間及地
    點，有「在禁止臨時停車處所停車」之違規事實，以原處分
    裁罰原告，乃屬合法有據。原告主張：鄰居為了讓房客好停
    車，於是在清晨過度拍照檢舉，造成警民的麻煩，失去罰錢
    的意義等情，不得作為撤銷原處分之理由。
  1.應適用之法令：
  ⑴汽車臨時停車時，人行道不得臨時停車；汽車停車時，在禁
    止臨時停車處所不得停車，道路交通安全規則第111條第1項
    第1款、第112條第1項第1款分別定有明文。又人行道指為專
    供行人通行之騎樓、走廊，及劃設供行人行走之地面道路，
    與人行天橋及人行地下道；另汽車駕駛人停車時，在禁止臨
    時停車處所停車者，處新臺幣600元以上1,200元以下罰鍰，
    道路交通管理處罰條例第3條第3款、第56條第1項第1款亦有
    明文。
  ⑵另按違反道路交通管理事件統一裁罰基準及處理細則第 1條
    規定：「本細則依道路交通管理處罰條例第92條第 4項規定
    訂定之」、第2條第 1項、第2項規定：「處理違反道路交通
    管理事件之程序及統一裁罰基準依本細則之規定辦理。前項
    統一裁罰基準，如附件違反道路交通管理事件統一裁罰基準
    表。」，核上開統一裁罰基準及處理細則之規定，就其立法
    目的及功能，乃為防止處罰機關枉縱或偏頗，依道路交通管
    理處罰條例第92條第 4項所授權交通部會同內政部訂定「違
    反道路交通管理事件統一裁罰基準及處理細則」及其附件「
    違反道路交通管理事件統一裁罰基準表」，用以維持裁罰之
    統一性與全國因違反道路交通管理事件受處罰民眾之公平，
    不因裁決人員不同，而生偏頗，寓有避免各監理機關於相同
    事件恣意為不同裁罰之功能，並非法所不許，於憲法上保障
    人民財產權之意旨並無牴觸（此並有司法院大法官會議釋字
    第511號解釋意旨理由足資參照），並無違反法律保留原則
    。再依本件違規行為時點之違反道路交通管理事件統一裁罰
    基準表記載，違反道路交通管理處罰條例第56條第1項第1款
    規定，如在公共汽車招呼站10公尺內以外之禁止臨時停車處
    所停車時，機車於應到案期限內繳納罰鍰或到案聽候裁決者
    ，處罰鍰600元。核此規定，既係基於母法之授權而為訂定
    ，且就違反道路交通管理事件統一裁罰基準及處理細則附件
    所示統一裁罰基準表中有關道路交通管理處罰條例第56條第
    1項第1款之裁罰基準內容，區分機車、汽車分別在公共汽車
    招呼站10公尺內停車或公共汽車招呼站10公尺內以外之禁止
    臨時停車處所停車時，為不同罰鍰標準，就其衍生交通秩序
    危害，既不相同，分別處以不同之罰鍰，符合相同事件相同
    處理，不同事件不同處理之平等原則，復未牴觸母法，是被
    告自得依此基準而為裁罰。
　2.經查，本件系爭機車分別於109年1月15日、1月16日、1月18
    日、1月19日、1月22日、1月23日、1月25日、1月31日、2月
    1日、2月2日、2月3日、2月4日、2月5日、2月7日、2月8日
    、2月10日、2月11日、2月12日、2月13日、2月14日、2月16
    日、2月17日、2月19日、2月20日、2月22日在三重區三和路
    2段65、67號前，經民眾檢舉「在人行道或騎樓（臨時）停
    車」，經舉發員警檢視民眾提供之採證照片，違規屬實，員
    警依法告發等情，業據新北市政府警察局三重分局新北警重
    交字第1103824386號函述綦詳（見本院卷第393頁），核與
    本院卷第395頁所附之舉發員警回覆聯所記載：「查000-000
    號車經民眾分別檢舉於109年1月15、16、18、19、22、23、
    25日在三重區三和路2段67號人行道臨時停車，又經檢舉於1
    月31、2月1、2、3、4、5、7、8、10、11、12、13、14、16
    、17、19、20、22日在三重區三和路2段65號人行道臨時停
    車，依違反道路交通管理事件統一裁罰標準及處理細則第3
    條之規定略以『二以上違反道路交通管理之行為，應分別舉
    發、處罰。』，經檢視民眾提供舉證資料，該車違規事實均
    明確，依道路交通管理處罰條例舉發並無不當。」等語大致
    相符，復觀諸本院卷第397頁至第409頁所附之採證照片所示
    ，亦清楚可見本件系爭汽車（即照片內以黃色圓圈所標示之
    機車）分別於照片顯示之2020/1/15 06:32、2020/1/16 06:
    51、2020/1/18 06:33、2020/1/19 06:29、2020/1/22 06:3
    8、2020/1/23 06:31、2020/1/25 06:38、2020/1/31 06:27
    、2020/2/1 06:40、2020/2/2 06:30、2020/2/3 06:33、20
    20/2/4 06:48、2020/2/5 06:35、2020/2/7 06:36、2020/2
    /8 06:37、2020/2/10 06:32、2020/2/11 06:37、2020/2/1
    2 06:33、2020/2/13 06:40、2020/2/14 06:30、2020/2/16
     06:37、2020/2/17 06:32、2020/2/19 06:29、2020/2/20 
    06:33、2020/2/22 06:36時，在舉發違規地點所舖有供行人
    通行地磚之人行道上停車，而在該系爭機車之四週亦未見有
    駕駛人在旁等情，另原告對於前開舉發違規事實亦不爭執，
    亦有原告之起訴狀及補正狀在卷可憑（見本院卷第11頁至第
    12頁、第43頁至第44頁）。準此足認，本件系爭汽車於附表
    二所示之違規時間及地點，確有「在禁止臨時停車處所停車
    」之違規事實，則被告以原處分裁罰原告，自均屬合法有據
    。
  3.至於原告雖主張：鄰居為了讓房客好停車，於是在清晨過度
    拍照檢舉，造成警民的麻煩，失去罰錢的意義等情為辯。惟
    查，本件被告以原處分所裁罰系爭機車之25件違規事實，均
    是在不同日期及時間所違規而遭舉發，均非同一違規行為，
    而為不同時間所為，自得連續舉發，並無逾越必要之程度，
    亦與比例原則無涉。是以，原告上開主張，自難認有理，不
    得採為撤銷原處分之理由。此外，本件被告於重新審查時發
    現附表一所示之裁決書內關於舉發違規事實及舉發違反法條
    有誤，於是更正後以附表二所示之裁決書各裁罰原告罰鍰50
    0元，此雖違反道路交通管理處罰條例第56條第1項第1款所
    規定之法定罰鍰金額範圍暨前揭違反道路交通管理事件統一
    裁罰基準，然基於交通裁決事件仍準用行政訴訟法第195條
    第2項不利益變更禁止之原則（參閱行政訴訟法第237之9條
    第1項準用同法第236條），原告違規行為既已該當要件，而
    原處分此部分復有利於原告，自不應再為不利原告之變更，
    從而，原告訴請撤銷原處分，仍應認為無理由，均應予以駁
    回，特附此敘明。
(三)本件判決基礎已臻明確，兩造其餘攻擊防禦方法及訴訟資料
    ，經本院審核後，或與本案爭點無涉，或對於本件判決結果
    不生影響，爰無庸一一再加論述，爰併敘明。
(四)本件第一審裁判費新臺幣300元，應由敗訴之原告負擔，所
    以確定如主文第2項所示。
六、結論：原處分並無違誤，原告訴請撤銷為無理由，均應予駁
    回
    。
中　　華　　民　　國　　111 　年　　4 　　月　　22　　日
                  行政訴訟庭  法  官  楊志勇
上為正本係照原本作成。
如不服本判決，應於判決送達後20日內，向本院提出上訴狀，上
訴狀並應記載上訴理由，表明關於原判決所違背之法令及其具體
內容或依訴訟資料可認為原判決有違背法令之具體事實，並繳納
上訴費新臺幣750元。 其未表明上訴理由者，應於提出上訴後20
日內向本院補提理由書（上訴狀及上訴理由書均須按他造人數附
繕本），如逾期未提出上訴理由書者，本院毋庸再命補正，由本
院逕以裁定駁回上訴。
                             書記官  陳柔吟
中　　華　　民　　國　　111 　年　　4 　　月　　22　　日
附表一：
編號 裁決書日期及編號 1 110年10月22日新北裁催字第48-CN0000000號 2 110年10月12日新北裁催字第48-CN0000000號 3 110年10月12日新北裁催字第48-CN0000000號 4 110年10月12日新北裁催字第48-CN0000000號 5 110年10月12日新北裁催字第48-CN0000000號 6 110年10月12日新北裁催字第48-CN0000000號 7 110年10月12日新北裁催字第48-CN0000000號 8 110年10月12日新北裁催字第48-CN0000000號 9 110年10月12日新北裁催字第48-CN0000000號 10 110年10月12日新北裁催字第48-CN0000000號 11 110年10月12日新北裁催字第48-CN0000000號 12 110年10月22日新北裁催字第48-CN0000000號 13 110年10月12日新北裁催字第48-CN0000000號 14 110年10月12日新北裁催字第48-CN0000000號 15 110年10月12日新北裁催字第48-CN0000000號 16 110年10月12日新北裁催字第48-CN0000000號 17 110年10月12日新北裁催字第48-CN0000000號 18 110年10月22日新北裁催字第48-CN0000000號 19 110年10月22日新北裁催字第48-CN0000000號 20 110年10月22日新北裁催字第48-CN0000000號 21 110年10月22日新北裁催字第48-CN0000000號 22 110年10月22日新北裁催字第48-CN0000000號 23 110年10月22日新北裁催字第48-CN0000000號 24 110年10月22日新北裁催字第48-CN0000000號 25 110年10月22日新北裁催字第48-CN0000000號 


附表二：
編號 違規時間及地點 應到案日期  檢舉日期  舉發日期及舉發通知單號  入案移送日期 裁決書日期及編號 處罰主文 1 1.109年1月15日6時32分 2.新北市○○區○○路0段00號前 109年3月27日前  109年1月15日  109年2月11日新北市警交大字第CN0000000號(見本院卷第281頁)  109年2月11日 111年2月16 日新北裁催字48-CN0000000號(見本院卷第415頁) 罰鍰新臺幣500元 2 1.109年1月16日6時51分 2.新北市○○區○○路0段00號前 109年4月16日前  109年1月16日  109年3月2日新北市警交大字第CN0000000號(見本院卷第281頁)  109年3月2日 111年2月16 日新北裁催字48-CN0000000號(見本院卷第417頁) 罰鍰新臺幣500元 3 1.109年1月18日6時33分 2.新北市○○區○○路0段00號前 109年4月6日前  109年1月18日  109年2月21日新北市警交大字第CN0000000號(見本院卷第281頁)  109年2月21日 111年2月16 日新北裁催字48-CN0000000號(見本院卷第419頁) 罰鍰新臺幣500元 4 1.109年1月19日6時29分 2.新北市○○區○○路0段00號前 109年4月6日前  109年1月19日  109年2月21日新北市警交大字第CN0000000號(見本院卷第281頁)  109年2月21日 111年2月16 日新北裁催字48-CN0000000號(見本院卷第421頁) 罰鍰新臺幣500元 5 1.109年1月22日6時38分 2.新北市○○區○○路0段00號前 109年4月6日前  109年1月22日  109年2月21日新北市警交大字第CN0000000號(見本院卷第283頁)  109年2月21日 111年2月16 日新北裁催字48-CN0000000號(見本院卷第423頁) 罰鍰新臺幣500元 6 1.109年1月23日6時31分 2.新北市○○區○○路0段00號前 109年4月10日前  109年1月23日  109年2月25日新北市警交大字第CN0000000號(見本院卷第283頁)  109年2月25日 111年2月16 日新北裁催字48-CN0000000號(見本院卷第425頁) 罰鍰新臺幣500元 7 1.109年1月25日6時38分 2.新北市○○區○○路0段00號前 109年4月10日前  109年1月25日  109年2月25日新北市警交大字第CN0000000號(見本院卷第283頁)  109年2月25日 111年2月16 日新北裁催字48-CN0000000號(見本院卷第427頁) 罰鍰新臺幣500元 8 1.109年1月31日6時27分 2.新北市○○區○○路0段00號 109年4月5日前  109年1月31日  109年2月20日新北市警交大字第CN0000000號(見本院卷第283頁)  109年2月20日 111年2月16 日新北裁催字48-CN0000000號(見本院卷第429頁) 罰鍰新臺幣500元 9 1.109年2月1日6時40分 2.新北市○○區○○路0段00號 109年4月9日前  109年2月1日  109年2月24日新北市警交大字第CN0000000號(見本院卷第285頁)  109年2月24日 111年2月16 日新北裁催字48-CN0000000號(見本院卷第431頁) 罰鍰新臺幣500元 10 1.109年2月2日6時30分 2.新北市○○區○○路0段00號 109年4月9日前  109年2月2日  109年2月24日新北市警交大字第CN0000000號(見本院卷第285頁)  109年2月24日 111年2月16 日新北裁催字48-CN0000000號(見本院卷第433頁) 罰鍰新臺幣500元 11 1.109年2月3日6時33分 2.新北市○○區○○路0段00號 109年4月9日前  109年2月3日  109年2月24日新北市警交大字第CN0000000號(見本院卷第285頁)  109年2月24日 111年2月16 日新北裁催字48-CN0000000號(見本院卷第435頁) 罰鍰新臺幣500元 12 1.109年2月4日6時48分 2.新北市○○區○○路0段00號 109年4月17日前  109年2月4日  109年3月3日新北市警交大字第CN0000000號(見本院卷第285頁)  109年3月3日 111年2月16 日新北裁催字48-CN0000000號(見本院卷第437頁) 罰鍰新臺幣500元 13 1.109年2月5日6時35分 2.新北市○○區○○路0段00號 109年4月10日前  109年2月5日  109年2月25日新北市警交大字第CN0000000號(見本院卷第287頁)  109年2月25日 111年2月16 日新北裁催字48-CN0000000號(見本院卷第439頁) 罰鍰新臺幣500元 14 1.109年2月7日6時36分 2.新北市○○區○○路0段00號 109年4月16日前  109年2月8日  109年3月2日新北市警交大字第CN0000000號(見本院卷第287頁)  109年3月2日 111年2月16 日新北裁催字48-CN0000000號(見本院卷第441頁) 罰鍰新臺幣500元 15 1.109年2月8日6時37分 2.新北市○○區○○路0段00號 109年4月16日前  109年2月8日  109年3月2日新北市警交大字第CN0000000號(見本院卷第287頁)  109年3月2日 111年2月16 日新北裁催字48-CN0000000號(見本院卷第443頁) 罰鍰新臺幣500元 16 1.109年2月10日6時32分 2.新北市○○區○○路0段00號 109年4月16日前  109年2月11日  109年3月2日新北市警交大字第CN0000000號(見本院卷第287頁)  109年3月2日 111年2月16 日新北裁催字48-CN0000000號(見本院卷第445頁) 罰鍰新臺幣500元 17 1.109年2月11日6時37分 2.新北市○○區○○路0段00號 109年4月16日前  109年2月11日  109年3月2日新北市警交大字第CN0000000號(見本院卷第289頁)  109年3月2日 111年2月16 日新北裁催字48-CN0000000號(見本院卷第447頁) 罰鍰新臺幣500元 18 1.109年2月12日6時33分 2.新北市○○區○○路0段00號 109年4月20日前  109年2月12日  109年3月6日新北市警交大字第CN0000000號(見本院卷第289頁)  109年3月6日 111年2月16 日新北裁催字48-CN0000000(見本院卷第449頁) 罰鍰新臺幣500元 19 1.109年2月13日6時40分 2.新北市○○區○○路0段00號 109年4月17日前  109年2月13日  109年3月3日新北市警交大字第CN0000000號(見本院卷第289頁)  109年3月3日 111年2月16 日新北裁催字48-CN0000000號(見本院卷第451頁) 罰鍰新臺幣500元 20 1.109年2月14日6時30分 2.新北市○○區○○路0段00號 109年4月17日前  109年2月14日  109年3月3日新北市警交大字第CN0000000號(見本院卷第289頁)  109年3月3日 111年2月16 日新北裁催字48-CN0000000號(見本院卷第453頁) 罰鍰新臺幣500元 21 1.109年2月16日6時37分 2.新北市○○區○○路0段00號 109年4月27日前  109年2月16日  109年3月13日新北市警交大字第CN0000000號(見本院卷第291頁)  109年3月13日 111年2月16 日新北裁催字48-CN0000000號(見本院卷第455頁) 罰鍰新臺幣500元 22 1.109年2月17日6時32分 2.新北市○○區○○路0段00號 109年4月27日前  109年2月17日  109年3月13日新北市警交大字第CN0000000號(見本院卷第291頁)  109年3月13日 111年2月16 日新北裁催字48-CN0000000號(見本院卷第457頁) 罰鍰新臺幣500元 23 1.109年2月19日6時29分 2.新北市○○區○○路0段00號 109年4月26日前  109年2月19日  109年3月12日新北市警交大字第CN0000000號(見本院卷第291頁)  109年3月12日 111年2月16 日新北裁催字48-CN0000000號(見本院卷第459頁) 罰鍰新臺幣500元 24 1.109年2月20日6時33分 2.新北市○○區○○路0段00號 109年4月26日前  109年2月20日  109年3月12日新北市警交大字第CN0000000號(見本院卷第291頁)  109年3月12日 111年2月16 日新北裁催字48-CN0000000號(見本院卷第461頁) 罰鍰新臺幣500元 25 1.109年2月22日6時36分 2.新北市○○區○○路0段00號 109年4月30日前  109年2月22日  109年3月16日新北市警交大字第CN0000000號(見本院卷第293頁)  109年3月16日 111年2月16 日新北裁催字48-CN0000000號(見本院卷第463頁) 罰鍰新臺幣500元